【裁判字號】    99,抗,123
【裁判日期】    990809
【裁判案由】    本票裁定
【裁判全文】
臺灣桃園地方法院民事裁定               99年度抗字第123號
抗  告  人  乙○○○
相  對  人  甲○○
上列當事人間本票裁定事件，抗告人對於中華民國99年6 月29日
本院簡易庭司法事務官99年度司票字第2894號裁定提起抗告，本
院裁定如下：
    主  文
抗告駁回。
抗告程序費用新台幣壹仟元由抗告人負擔。
    理  由
一、抗告意旨略以：(一)相對人執有抗告人簽發附表所示之本票（
    下稱系爭本票）債權不存在。(二)見票即付之本票3 年間不行
    使，因時效而消滅。(三)相對人之所持系爭本票金額與實際金
    額不符，附表編號1 所示之本票，已經抗告人清償新台幣（
    下同）8 萬6 千元，尚欠1 萬4 千元，至附表編號2 所示之
    本票，則與事實不符。為此依法提起抗告，並聲明：原裁定
    廢棄等語。
二、按本票執票人，依票據法第123 條之規定，聲請法院裁定許
    可對發票人強制執行，係屬非訟事件，此項聲請之裁定，及
    抗告法院之裁定，僅依非訟事件程序，以審查強制執行許可
    與否，並無確定實體上法律關係存否之效力，如發票人就票
    據債務之存否有爭執時，應由發票人提起確認之訴，以資解
    決，最高法院57年台抗字第76號判例可資參照。又按本票准
    許強制執行之裁定，屬非訟事件裁定，為裁定之法院僅就本
    票為形式上審查，縱本票已罹於時效，為裁定之法院亦無從
    審酌屬於實體上法律關係之時效消滅事由。
三、相對人於原審主張其執有抗告人簽發免除作成拒絕證書之系
    爭本票，經提示未獲清償之事實，業據其提出系爭本票原本
    為證，經原審核對後，將系爭本票原本發還而留影本附卷（
    見原審卷第6 頁），本院審核系爭本票形式上絕對必要記載
    事項俱屬齊全，雖未記載到期日，惟依票據法第120 條第2
    項規定，視為見票即付，又系爭本票固未記載付款地，惟抗
    告人住所地為桃園縣八德市○○路○ 段963 巷2 弄15號，依
    同法條第4 項及第5 項規定，應以上址為付款地，核屬本院
    轄區，原裁定准予強制執行，形式上審查即無不合。抗告人
    上開抗辯，核屬實體上法律關係存否之爭執，縱令屬實，揆
    諸前揭最高法院判例意旨及說明，仍應由抗告人另行起訴解
    決，並非本件非訟程序所得審究。抗告意旨執此指摘原裁定
    不當，求予廢棄，為無理由，應予駁回。
四、依非訟事件法第46條、第21條第2 項、第24條第1 項、民事
    訴訟法第495 條之1 第1 項、第449 條第1 項、第78條，裁
    定如主文。
中    華    民    國    99    年    8     月    9     日
                  民事第二庭  審判長法官  劉克聖
                              法      官  劉佩宜
                              法      官  張金柱
附表：
┌─┬──┬──────┬─────┬─────┬───┬─────┐
│編│票據│發票日      │發票人    │票面金額  │到期日│票據號碼  │
│號│種類│（民國）    │          │（新台幣）│      │          │
├─┼──┼──────┼─────┼─────┼───┼─────┤
│1 │本票│89年1 月27日│乙○○○（│10萬元    │未記載│ＣＨ537501│
│  │    │            │即抗告人）│          │      │          │
├─┼──┼──────┼─────┼─────┼───┼─────┤
│2 │同上│同上        │同上      │64萬元    │同上  │ＣＨ537502│
└─┴──┴──────┴─────┴─────┴───┴─────┘
不得再抗告。
以上正本證明與原本無異。
中    華    民    國    99    年    8     月    9     日
                              書  記  官  陳美宜

司法院資訊處製作；財團法人民間司法改革基金會備份。
